【裁判字號】    92,簡上,27
【裁判日期】    920429
【裁判案由】    公然侮辱
【裁判全文】
臺灣士林地方法院刑事判決                          九十二年度簡上字第二七號
    上  訴  人  甲○○
    即  被  告
右列上訴人因公然侮辱案件，不服本院九十一年度士簡字第六○二號，中華民國九十
二年一月六日第一審簡易判決（聲請簡易判決處刑案號：九十一年度偵續一字第九號
），本院管轄之第二審合議庭判決如左：
    主  文
上訴駁回。
    事  實
一、甲○○因前曾代友人鄭明峰向乙○○○討債多次未果，竟心生不滿，於民國八十
    九年七月二十二日晚間七時許，前往乙○○○位於台北市大同區○○○路一○七
    巷十二號九樓住處之大樓中庭，公然以「不要臉、厚臉皮」等言詞辱罵乙○○○
    。
二、案經乙○○○訴由臺灣士林地方法院檢察署檢察官偵查聲請簡易判決處刑。
    理  由
一、訊據上訴人即被告甲○○於本院審理中承認有在前述時間及地點，對告訴人乙○
    ○○說不要臉、厚臉皮，欠錢不還的話，惟辯稱其無存心侮辱告訴人的意思，而
    是因為告訴人先用台語罵其臉長的很難看，他才回罵，且罵告訴人時，並沒有別
    人在場等語。然查：
  (一)被告公然侮辱告訴人乙○○○的事實，業據告訴人於偵查中指訴甚詳。
  (二)按刑法上侮辱罪之成立，以公然為要件，所謂公然者，須不特定人或多數人得以
    共見共聞的狀況。本件案發時間是晚上七點左右，而地點則是大樓的中庭，是該
    大樓所有住戶或訪客都可以自由進出的時間及地點，而且該大樓又有管理員；因
    此，被告於前述時地以「不要臉、厚臉皮」辱罵告訴人當時，進出之住戶及管理
    員均處於可觀看及聽見之狀況，足證已達公然之程度。而且，被告對告訴人出以
    不要臉及厚臉皮之言語，客觀上已足以貶損告訴人之人格，而使告訴人之名譽受
    到損害。
  (三)縱使於爭執中，倘若告訴人也有辱罵被告之情事，究屬被告是否對告訴人另行提
    出告訴之另一問題，被告尚難執此而解免罪責。
  (四)綜上所述，被告否認犯行及所辯均不足採信，本件事證明確，其犯行足以認定，
    應依法論罪科刑。
二、核被告所為，係犯刑法第三百零九條第一項之公然侮辱罪。原審依刑事訴訟法第
    四百四十九條第一項前段、第三項、第四百五十四條第二項，刑法第三百零九條
    第一項、第四十二條第二項，罰金罰鍰提高標準條例第一條前段、第二條，判處
    被告罰金一千五百元，並諭知易服勞役之折算標準，其認事用法均無不合，量刑
    亦屬妥適。被告上訴意旨否認犯行，指摘原判決不當，核非可採，其上訴為無理
    由，應予駁回。
據上論斷，應依刑事訴訟法第四百五十五條之一第一項、第三項、第三百六十八條判
決如主文。
本案經檢察官呂文忠到庭執行職務
中        華        民        國    九十二    年    四    月    二十九  日
                                          臺灣士林地方法院刑事第二庭
                                          審判長法  官  杜  惠  錦
                                                法  官  王  梅  英
                                                法  官  李  建  忠
右正本證明與原本無異。
本件不得上訴。
                                                書記官  曾  韻  蒔
中        華        民        國    九十二    年    四    月    三十    日


司法院資訊處製作；財團法人民間司法改革基金會備份。
